th: เสื้อผ้าและเครื่องประดับ > เสื้อผ้า > เสื้อผ้าแบบดั้งเดิมและสำหรับพิธีการ: ชุดอาบายะห์และจิลบับ; ชุดบาจูมลายู; ชุดกี่เพ้า; ชุดดาชิกิ; ชุดเดิร์นเดิล; ชุดฮันบก; ชุดคัฟตาน; กระโปรงคิลต์; กิโมโน; ชุดและเซ็ตชุดคูร์ทา; ชุดและเซ็ตชุดซัลวาร์คามีซ; ส่าหรีและแลงกา
nb: Klær og tilbehør > Klesplagg > Tradisjonelle og serimonielle klær: Abayaer og jilbaber; Baju Melayu; Cheongsamer; Dashikier; Dirndler; Hanboker; Kaftaner; Kilter; Kimonoer; Kurtaer og kurtasett; Salwar kameez og sett; Sarier og lehengaer
sk-SK: Oblečenie a doplnky > Oblečenie > Tradičné a slávnostné oblečenie: Abaje a džilbáby; Baju Melayu; Čchongsamy; Tuniky dashiki; Dirndly; Hanboky; Kaftany; Kilty; Kimoná; Kurty a kurtové súpravy; Salwar Kameez a súpravy; Indické oblečenie sárí
es: Ropa y accesorios > Prendas de vestir > Trajes ceremoniales y tradicionales: Abayas y jilbabs; Baju melayu; Cheongsams; Dashikis; Dirndls; Hanboks; Caftanes; Kilts; Kimonos; Kurtas y conjuntos de kurta; Salwar kameez y conjuntos de traje; Saris
ja: ファッション・アクセサリー > 衣料品 > 伝統衣装・礼服: アバヤ＆ジルバブ; バジュムラユ; チャイナドレス; ダシキ; ディアンドル; 韓服; カフタン; キルト; 着物; クルタ＆クルタセット; サルワールカミーズ＆スーツセット; サリー
it: Abbigliamento e accessori > Abbigliamento > Abbigliamento tradizionale e cerimoniale: Abaya e jilbab; Baju melayu; Cheongsam; Dashiki; Dirndl; Hanbok; Caftani; Kilt; Kimono; Kurta e completi kurta; Salwar kameez e completi; Sari e lehenga
el: Ένδυση και αξεσουάρ > Ενδύματα > Παραδοσιακά ενδύματα & ενδύματα εθιμοτυπικών τελετών: Αμπάγια και τζιλμπάμπ; Μπάτζου Μελάγιου; Τσονγκσάμ; Ντασίκι; Ντιρντλ; Χάνμποκ; Καφτάνια; Κιλτ; Κιμονό; Κούρτα και σετ κούρτα; Σαλβάρ καμίζ και σετ κοστουμιών; Σάρι & λένγκα
hr-HR: Odjeća i modni dodaci > Odjeća > Tradicionalna i svečana odjeća: Abaya i Jilbab; Baju Melayu; Cheongsam; Dashiki; Dirndl; Hanbok; Kaftan; Kiltovi; Kimona; Kurta i kompleti kurti; Salwar kameez i kompleti odijela; Sariji i lehenge
ru: Одежда, обувь и аксессуары > Одежда > Традиционная и церемониальная одежда: Абаи и джильбабы; Баджу Мелаю; Ципао; Дашики; Дирндли; Ханбоки; Кафтаны; Килты; Кимоно; Курты и комплекты с куртами; Шальвар-камизы и костюмы; Сари и лехенга
ko: 의류/액세서리 > 의류 > 전통/예식 의상: 아바야 및 질밥; 바주 멜라유; 치파오; 다시키; 디른들; 한복; 카프탄; 킬트; 기모노; 쿠르타 및 쿠르타 세트; 살와르 카미즈 및 정장 세트; 사리/레헹가
hu: Ruházat és kiegészítők > Ruházat > Hagyományos és ünnepélyes ruházat: Abayák és jilbábok; Baju Melayu; Cheongsamok; Dashikik; Dirndlik; Hanbokok; Kaftánok; Kiltek; Kimonók; Kurták és kurtaszettek; Salwar kameez és szettek; Szárik és lehengák
zh-TW: 服飾與配件 > 衣著 > 傳統慶典服飾: 罩袍與吉爾巴布; 馬來傳統服裝; 旗袍; 達西基罩衫; Dirndl 傳統服飾; 韓服; 卡夫坦長袍; 蘇格蘭裙; 和服; 庫爾塔與套裝; 莎爾瓦卡米茲與套裝; 紗麗/藍嘎
en: Apparel & Accessories > Clothing > Traditional & Ceremonial Clothing: Abayas & Jilbabs; Baju Melayu; Cheongsams; Dashikis; Dirndls; Hanboks; Kaftans; Kilts; Kimonos; Kurtas & Kurta Sets; Salwar Kameez & Suit Sets; Saris & Lehengas
tr: Kıyafet ve Aksesuarlar > Giyim Eşyaları > Geleneksel ve Törenlerde Giyilen Kıyafetler: Abayalar ve cilbablar; Baju Melayu; Cheongsamlar; Dashikiler; Dirndllar; Hanboklar; Kaftanlar; Kiltler; Kimonolar; Kurtalar ve kurta setleri; Şalvar kamiz ve takım elbise setleri; Sari'ler
da: Tøj og tilbehør > Tøj > Traditionelt og ceremonielt tøj: Abayaer og jilbaber; Baju Melayu; Cheongsamer; Dashikier; Dirndler; Hanboker; Kaftaner; Kilte; Kimonoer; Kurtaer og kurtasæt; Salwar kameez og sæt; Sarier
zh-CN: 服饰与配饰 > 服装 > 传统服装与礼服: 阿拉伯长袍与罩袍; 马来男装; 旗袍; 达西奇印花衬衫; 德式传统女装; 韩服; 卡夫坦长袍; 苏格兰短裙; 和服; 库尔塔及套装; 沙瓦丽卡米兹及套装; 莎丽服/楞哈
fi: Vaatteet ja asusteet > Vaatteet > Perinne- ja juhlavaatteet: Abayat ja jilbabit; Baju Melayut; Cheongsamit; Dashikit; Dirndlit; Hanbokit; Kaftaanit; Kiltit; Kimonot; Kurtat ja kurtasetit; Salwar kameezit ja asusetit; Sarit ja lehengat
pt-PT: Acessórios e vestuário > Vestuário > Vestuário tradicional e de cerimónia: Abayas e jilbabs; Baju melayu; Cheongsams; Dashikis; Dirndls; Hanboks; Caftans; Kilts; Kimonos; Kurtas e conjuntos de kurta; Salwar kameez e conjuntos; Saris e Lehengas
ro-RO: Îmbrăcăminte și accesorii > Îmbrăcăminte > Îmbrăcăminte tradițională și de ceremonii: Abaya și jilbab; Baju Melayu; Cheongsam; Dashiki; Dirndl; Hanbok; Caftane; Kilturi; Chimonouri; Kurta și seturi de kurta; Salwar Kameez și seturi de costume; Sari și Lehenga
pl: Ubrania i akcesoria > Odzież > Stroje tradycyjne i ceremonialne: Abaje i dżilbaby; Baju Melayu; Qipao; Dashiki; Dirndle; Hanboki; Kaftany; Kilty; Kimona; Kurty i komplety kurty; Salwar kameez i komplety garniturowe; Sari i lehenga
lt-LT: Apranga ir aksesuarai > Drabužiai > Tradiciniai ir ceremoniniai drabužiai: Abajos ir džilbabai; Baju Melayu; Čongsamai; Dašikiai; Dirndliai; Hanbokai; Kaftanai; Kiltai; Kimono; Kurtos ir kurtų rinkiniai; Salwar Kameez ir kostiumų komplektai; Sariai ir lehengos
pt-BR: Vestuário e acessórios > Roupas > Roupas tradicionais e para cerimônias: Abayas e jilbabs; Baju Melayu; Cheongsams; Dashikis; Dirndls; Hanboks; Kaftans; Kilts; Quimonos; Kurtas e conjuntos kurta; Conjuntos salwar kameez e ternos; Sáris
nl: Kleding en accessoires > Kleding > Traditionele en ceremoniële kleding: Abaya's en jilbabs; Baju Melayu; Cheongsams; Dashiki's; Dirndls; Hanboks; Kaftans; Kilts; Kimono's; Kurta's en kurtasets; Salwar kameez en pakken; Sari's, choli's en rokken
de: Bekleidung & Accessoires > Bekleidung > Traditionelle & Festkleidung: Abayas & Jilbabs; Baju Melayu; Cheongsams; Dashikis; Dirndl; Hanboks; Kaftane; Kilts; Kimonos; Kurtas & Kurta-Sets; Salwar Kameez & Anzug-Sets; Saris
sl-SI: Oblačila in dodatki > Oblačila > Tradicionalna in obredna oblačila: Abaje in džilbabe; Baju Melayu; Cheongsam; Dašiki; Dirndli; Hanboki; Kaftani; Kilti; Kimoni; Kurte in kompleti kurt; Salwar kameez in kompleti oblek; Sariji in lehenge
bg-BG: Облекло и аксесоари > Облекло > Традиционно и церемониално облекло: Абаи и джилбааб; Баджу Мелаю; Чонгсам рокли; Дашики; Дирндли; Ханбок; Кафтани; Килтове; Кимона; Курти и комплекти курти; Индийски дамски комплекти салвар камийз; Сарита и лехенги
cs: Oblečení a doplňky > Oblečení > Tradiční a slavnostní oděvy: Abáje a džilbáby; Baju melayu; Šaty cheongsam; Dašiki; Dirndly; Hanboky; Kaftany; Kilty; Kimona; Kurty a soupravy; Šalvár kamíz a soupravy; Sárí a lehenga
fr: Vêtements et accessoires > Vêtements > Vêtements traditionnels et de cérémonie: Abayas et jilbabs; Baju Melayu; Cheongsams; Dashikis; Dirndls; Hanboks; Caftans; Kilts; Kimonos; Kurtas et ensembles de kurta; Salwar Kameez et ensembles; Saris
sv: Kläder och accessoarer > Klädsel > Traditions- och högtidskläder: Abayas och jilbabs; Baju Melayu; Cheongsams; Dashikis; Dirndlar; Hanboks; Kaftaner; Kiltar; Kimonor; Kurtas och kurta-set; Salwar kameez och kostymset; Sarier
vi: Quần áo & Phụ kiện > Quấn áo > Trang phục truyền thống và lễ phục: Áo abaya và jilbab; Baju melayu; Sườn xám; Áo dashiki; Váy dirndl; Hanbok; Áo kaftan; Váy kilt; Kimono; Áo kurta và bộ kurta; Salwar kameez và bộ âu phục; Váy sari và lehenga